【裁判字號】    90,易,248
【裁判日期】    900711
【裁判案由】    違反家庭暴力防治法
【裁判全文】
臺灣花蓮地方法院刑事判決                            九十年度易字第二四八號
    公  訴  人  臺灣花蓮地方法院檢察署檢察官
    被      告  丙○○
右列被告因違反家庭暴力防治法案件，經檢察官提起公訴（九十年度偵字第一０四五
號），本院判決如左：
    主  文
丙○○連續違反法院所為之禁止實施家庭暴力行為及遠離特定場所之通常保護令裁定
，處拘役伍拾日，如易科罰金，以參佰元折算壹日。
    事  實
一、丙○○係乙○○之前配偶，二人間具有家庭暴力防治法第三條第一款所定之家庭
    成員關係。丙○○曾於民國八十九年十月二十五日經本院依家庭暴力防治法第十
    三條規定，以八十九年度家護字第二五三號核發通常保護令，裁定令其不得對乙
    ○○實施身體或精神上不法侵害之行為、應遠離花蓮縣新城鄉○○街一０八號至
    少一百公尺。詎丙○○竟基於違反上開保護令之概括犯意，於八十九年十二月十
    一日晚上六、七時許及八時多許，先後二次違反上開保護令，至花蓮縣新城鄉○
    ○街一０八號乙○○娘家門口騎樓，並對正在該處看店之乙○○辱罵：三字經、
    你去給別人幹、你給我幹了一、二十年、你是討客兄的女人等語（公然侮辱部分
    未據告訴），而實施精神上不法侵害之行為。
二、案經花蓮縣警察局新城分局報告台灣花蓮地方法院檢查署檢察官偵查起訴。
    理  由
一、被告丙○○經合法傳喚，並未到庭陳述意見。惟被告於警訊中矢口否認有右揭違
    反保護令之犯行，辯稱：其只是經過花蓮縣新城鄉○○村○○街一０八號門口，
    叫那男人不要跟別人妻女云云。經查右揭犯罪事實，業據被害人乙○○於警訊及
    偵審中陳訴綦詳，核與證人即乙○○之母甲○○於本院訊問時證稱：於當日晚上
    七點左右，被告在其住處門口騎樓處，罵其女兒討客兄、給我幹十幾年等難聽的
    話之情節相符。證人林麗美於警訊亦證稱：其於八十九年十二月十一日晚上六時
    至七時許，在花蓮縣新城鄉○○村○○街一０八號內吃飯，有看到被告至該處破
    口大罵乙○○，不要了臉女人、跑去找姘夫、去給人幹等語。是被告所辯，顯係
    卸責之詞。此外，復有本院民事通常保護令影本一份附卷可稽。本件事證明確，
    被告犯行堪予認定。
二、核被告所為，係犯家庭暴力防治法第五十條第一款、第四款違反保護令罪。被告
    先後二次犯行，時間緊接，觸犯構成要件相同之罪，顯係基於概括犯意為之，應
    依連續犯之規定，論以一罪，並加重其刑。檢察官雖漏未就被告於八十九年十二
    月十一日晚上六、七時許所為違反保護令之犯行起訴，惟因與已起訴部分有連續
    犯之裁判上一罪關係，本院自應併予審究。爰審酌被告犯罪之動機、手段、次數
    、所生之危害，及被告犯罪後否認犯行之態度等一切情狀，量處如主文所示之刑
    ，並諭知易科罰金之折算標準，以示懲儆。又刑法第四十一條於九十年一月四日
    修正，同年一月十日經總統公布實施，就得易科罰金之法定刑，由犯最重本刑為
    三年以下，改為五年以下，經比較新舊法，本案被告均得易科罰金，是應依刑法
    第二條第一項前段之規定，適用裁判時之法律，併予敘明。
三、被告經合法傳喚，無正當理由不到庭，因本院認本案係應科拘役之案件，爰不待
    其陳述逕行判決。
據上論斷，依刑事訴訟法第二百九十九條第一項前段、第三百零六條，家庭暴力防治
法第五十條第一款、第四款，刑法第十一條前段、第二條第一項前段、第五十六條、
第四十一條第一項前段，罰金罰鍰提高標準條例第二條，判決如主文。
本案經檢察官李子春到庭執行職務
中      華      民      國      九十    年      七      月     十一     日
                                臺灣花蓮地方法院刑事庭
                                    法  官  李  世  華
右正本證明與原本無異。
如對本判決不服，應於送達後十日內，向本院提出上訴狀。（應抄附繕本）告訴人或
被害人如對於本判決不服者，應具備理由請求檢察官上訴，其上訴期間之計算係以檢
察官收受判決正本之日期為準。
                                    法院書記官
中      華      民      國      九十    年      七      月     十六     日
附錄本判決論罪之法律條文：
家庭暴力防治法第五十條第一款、第四款：
違反法院依第十三條、第十五條所為之下列裁定者，為本法所稱之違反保護令罪，處
三年以下有期徒刑、拘役或科或併科新臺幣十萬元以下罰金。
一、禁止實施家庭暴力行為。
四、遠離住居所、工作場所、學校或其他特定場所。


司法院資訊處製作；財團法人民間司法改革基金會備份。
